【裁判字號】    97,易,3217
【裁判日期】    980316
【裁判案由】    詐欺
【裁判全文】
臺灣臺北地方法院刑事判決              97年度易字第3217號
公  訴  人  臺灣臺北地方法院檢察署檢察官
被      告  乙○○
上列被告因詐欺案件，經檢察官提起公訴（97年度偵字第3525號
、97年度偵字第11209號），被告於準備程序就被訴事實為有罪
之陳述，本院依簡式審判程序審理，判決如下：
    主  文
乙○○犯詐欺取財罪，處有期徒刑貳月，如易科罰金，以新臺幣
壹仟元折算壹日；又犯詐欺取財罪，處有期徒刑貳月，如易科罰
金，以新臺幣壹仟元折算壹日。應執行有期徒刑參月，如易科罰
金，以新臺幣壹仟元折算壹日，緩刑貳年。
    事  實
一、乙○○所有門牌號碼為臺北市○○區○○路242巷6弄24號之
    土地，前因債務關係，於民國91年1月10日，分別設定抵押
    權及地上權予陳宗碑、洪敏夫妻2人，其上建物未辦理保存
    登記，原房屋稅納稅義務人為使用人乙○○，因上開同一債
    務關係，於同日申報買賣移轉契稅變更納稅義務人為洪敏，
    並於94年3月23日申報買賣移轉契稅變更納稅義務人為丁○○。
二、乙○○明知尚未清償上開債務之利息及稅金致無法申報買賣
    移轉契稅變更納稅義務人為其個人，竟意圖為自己不法之所
    有，於96年11月28日下午4時許前，在臺北市萬華區○○○
    路○段394號8樓，陸續向甲○○佯稱擁有上開建物，且該建
    物無任何負擔，隱匿前開建物納稅義務人為第三人之事實，
    致甲○○陷於錯誤，於上開時、地與乙○○簽訂買賣訂金協
    議書，並交付發票人為林文章、付款人為臺灣銀行龍山分行
    、發票日為同日、金額為新臺幣（下同）15萬元之支票作為
    訂金，經乙○○提示兌領。嗣經甲○○委請林文章要求乙○○提供身分證影本向臺北市稅捐處萬華分處查詢後，始知建
    物納稅義務人為丁○○。
三、乙○○復意圖為自己不法之所有，於97年3月22日前，在臺
    北市○○區○○路316之1號，陸續向丙○○佯稱擁有上開土
    地及建物，且均無任何負擔，隱匿前開建物納稅義務人為第
    三人、已與甲○○簽訂買賣訂金協議書並收取訂金15萬元之
    事實，致丙○○陷於錯誤，與乙○○簽訂房地產買賣契約書
    ，並交付發票人為丙○○、付款人為永豐銀行萬華分行、發
    票日為97年3月24日、金額為40萬元之支票作為訂金，經乙○○提示兌領。嗣經丙○○委請任秀玉向地政事務所查詢後
    ，始知上開土地於97年3月28日經債權人甲○○向法院聲請
    為限制登記。
四、案經甲○○、丙○○訴由臺北市政府警察局萬華分局報告臺
    灣臺北地方法院檢察署檢察官偵查起訴。
    理  由
一、前開事實，業據被告乙○○於本院準備程序及審理中坦承不
    諱（詳本院98年3月2日準備程序筆錄及同年月日之審判筆錄
    ），核與告訴人甲○○、丙○○指述之被詐欺情節相符，復
    有證人林文章、任秀玉、鄭如妤、洪敏、陳宗碑及丁○○於
    偵查中之證述可證，且有買賣訂金協議書及支票影本、房地
    產買賣契約書及支票影本、臺北市稅捐稽徵處萬華分處97年
    3  月26日北市稽萬華乙字第09730277900號函暨所附房屋稅
    籍資料、臺北市地籍地價地籍圖資料電傳真資訊服務系統查
    詢資料；本院簡易庭97年度北簡調字第328號返還定金等事
    件調解筆錄等附卷可稽。本案件事證明確，被告犯行堪以認
    定，應依法論科。
二、核被告2次所為，均係犯刑法第339條第1項之詐欺取財罪。
    被告所犯前後二次詐欺取財犯行，時間已相隔約4月，且詐
    欺對象不同，足認其犯意各別，行為互殊，依法予以分論併
    罰之。爰審酌被告所為影響社會正常交易，造成被害人財產
    損失非小，惟已坦承犯行，犯後態度尚佳，且事後又已在本
    院審理程序中，與告訴人甲○○、丙○○達成和解，並賠償
    及履行和解條件，已獲得告訴人甲○○、丙○○原諒，並表
    示願意撤回告訴及原諒被告等一切情狀，分別量處如主文所
    示之刑，併諭知易科罰金之折算標準後，再依刑法第51條第
    5款之規定，定其應執行刑，併諭知易科罰金之折算標準如
    主文所示。又本院審酌被告前未曾因故意犯罪受有期徒刑以
    上刑之宣告，有臺灣高等法院被告前案紀錄表在卷可參，此
    次因貪念，致罹本罪，犯後已知所悔悟，並已與告訴人和解
    ，賠償其損失，取得其原諒等情，認被告經此罪刑之宣告後
    ，當知所警惕，而無再犯之虞，是被告所受刑之宣告，以暫
    不執行為適當，爰併予宣告緩刑2年。
據上論斷，應依刑事訴訟法第273條之1第1項、第299條第1項前
段，刑法第339條第1項、第41條第1項前段、第51條第5款、第74
條第1項第1款，刑法施行法第1條之1，判決如主文。
本案經檢察官申心蓓到庭執行職務。
中    華    民    國    98    年    3    月    16    日
                  刑事第十三庭  法  官  張文俊
以上正本證明與原本無異。
如不服本判決應於收受送達後10日內向本院提出上訴書狀，並應
敘述具體理由；其未敘述上訴理由者，應於上訴期間屆滿後20日
內向本院補提理由書（均須按他造當事人之人數附繕）「切勿逕
送上級法院」。告訴人或被害人如對於本判決不服者，應具備理
由請求檢察官上訴，其上訴期間之計算係以檢察官收受判決正本
之日期為準。
                                書記官  陳鳳瀴
中    華    民    國    98    年    3    月    16    日
附錄本案論罪科刑法條全文：
中華民國刑法第339條
（普通詐欺罪）
意圖為自己或第三人不法之所有，以詐術使人將本人或第三人之
物交付者，處5年以下有期徒刑、拘役或科或併科1千元以下罰金
。
以前項方法得財產上不法之利益或使第三人得之者，亦同。
前二項之未遂犯罰之。


司法院資訊處製作；財團法人民間司法改革基金會備份。
